【裁判字號】    98,聲,1050
【裁判日期】    990120
【裁判案由】    停止執行
【裁判全文】
臺灣臺南地方法院民事裁定              98年度聲字第1050號
聲  請  人  臺南市政府
法定代理人  甲○○
相  對  人  正道工業股份有限公司
法定代理人  乙○○
上列當事人間聲請停止執行事件，本院裁定如下：
    主  文
聲請人供擔保新臺幣壹仟伍佰玖拾陸萬壹仟柒佰玖拾柒元後，本
院民國九十八年度司執字第八七五一七號商務仲裁執行事件之強
制執行程序，於本院民國九十八年度重訴字第三二九號債務人異
議之訴事件民事判決確定前，應暫予停止。
    理  由
一、按有回復原狀之聲請，或提起再審或異議之訴，或對於和解
    為繼續審判之請求，或提起宣告調解無效之訴，撤銷調解之
    訴，或對於法院依強制執行法第4 條第1 項第5 款之裁定提
    起抗告時，法院因必要情形或依聲請定相當並確實擔保，得
    為停止強制執行之裁定，強制執行法第18條第2 項定有明文
    。次按，法院因必要情形或依聲請定相當並確實之擔保，為
    停止強制執行之裁定者，該擔保金額之多寡應如何認為相當
    ，固屬法院職權裁量之範圍。惟此項擔保係備供強制執行債
    權人因停止執行所受損害之賠償，故法院定擔保金額時，自
    應斟酌該債權人因停止執行可能遭受之損害，以為衡量之標
    準。而債權人因停止執行可能遭受之損害，在執行名義命為
    金錢給付之情形，係指債權人因停止執行延後受償，未能即
    時利用該款項，所可能遭受之損害而言（最高法院98年度臺
    抗字第521 號裁定意旨參照）。
二、經查，本件聲請人以其向本院提起債務人異議之訴為由，聲
    請本院裁定停止本院98年度司執字第87517 號商務仲裁執行
    事件（下稱系爭執行事件）之強制執行，經本院依職權調取
    系爭執行事件卷宗及本院98年度重訴字第329 號債務人異議
    之訴（下稱系爭訴訟事件）卷宗核閱審究後，認為聲請人之
    聲請為有理由，應可准許。次查，本件相對人聲請強制執行
    之債權額為新臺幣（下同）5,279 萬6,191 元，及其中
    5,065 萬8,438 元，自民國91年5 月9 日起，其中153 萬
    7,753 元，自92年1 月29日起，另外60萬元，自92年7 月22
    日起，均至清償日止，按週年利率5%計算之利息；暨仲裁費
    用36萬2,246 元、執行費用42萬5,267 元，業經本院依職權
    調閱系爭執行事件卷宗審認無訛，上開債權之金額計算至系
    爭訴訟事件起訴時即98年12月31日止，共計7,366 萬9,832
    元【計算式：52,796,191＋（50,658,438×5%×7 ）＋（
    50,658,438×5%÷12×7 ）＋（50,658,438×5%÷365 ×22
    ）＋（1,537,753 ×5%×6 ）＋（1,537,753 ×5%÷12×11
    ）＋（1,537,753 ×5%÷365 ×2 ）＋（600,000 ×5%×6
    ）＋（600,000 ×5%÷12×5 ）＋（600,000 ×5%÷365 ×
    9 ）＋362,246 ＋425,267 ＝73,669,832，小數點以下四捨
    五入】；又相對人目前聲請執行之標的物雖僅有聲請人於本
    院提存之擔保金2,167 萬元，惟上開擔保金之金額仍不足抵
    償相對人聲請強制執行之債權，系爭執行事件如未停止執行
    ，相對人尚可查報聲請人之其他財產，聲請本院執行，故聲
    請人聲請供擔保停止系爭執行事件之執行，如經本院准許，
    其可能造成相對人之最大損失，應係相對人無法及時利用受
    償7,366 萬9,832 元，從事創造利益（如將受償金額另行出
    借，獲取利息等）之損失，是本件核定相對人因聲請人聲請
    停止執行可能遭受之損害，自應參酌上開情事審酌之。本院
    審酌相對人因系爭執行事件可獲受償金額為7,366 萬9,832
    元，相對人無法利用上開可獲受償金額創造其他利益，以系
    爭訴訟事件審理可能經過之訴訟期間4 年4 月計算（按第一
    審為辦案期限為1 年4 月；第二審辦案期限為2 年，第三審
    辦案期限則為1 年），可能遭受之損害約為1,596 萬1,797
    元（即7,366 萬9,832 元，按週年利率5%計算，4 年4 月之
    利息損失，計算式：73,669,832×5%×4 又4/12＝
    15,961,797元，小數點以下四捨五入），爰酌定如主文所示
    擔保金額准許之。
三、依強制執行法第18條第2 項，裁定如主文。
中    華    民    國    99    年    1     月    20    日
                  民事第三庭  法  官  伍逸康
以上正本係照原本作成。
如對本裁定抗告須於裁定送達後10日內向本院提出抗告狀，並繳
納裁判費新臺幣1,000元。
中    華    民    國    99    年    1     月    20    日
                              書記官  盧昱蓁


司法院資訊處製作；財團法人民間司法改革基金會備份。
